Inventaris van het archief van S. Dassevael [levensjaren 1771-1838], 1637-1838
Nationaal Archief, Den Haag
- Voorbereiding van publicaties, D.
  - Algemeen register op de Nederlandse wetgeving, D.1
    - Table chronologique de la collection des lois françaises (1669-1811), constitutionelles, administratives, judiciaires, commerciales, militaires et religieuses, actuellement en vigueur dans l'Empire, et déclarés executoires dans les departements réunis à la France., 160; 1 deel
      Verwijst naar Rondonneau, tôme 1 - 6.
      Oorspronkelijk kenmerk: Lijst II no. 75.
    - Alphabetisch register van onderwerpen van bestuur, zonder verwijzingen., ca. 1825; 230; 1 deel
      Oorspronkelijk kenmerk: Extra lijst no. 170.
    - Alphabetisch register op instructies en reglementen., ---
      Ontbreekt.
      Oorspronkelijk kenmerk: Lijst II no. 67.
  - Algemeen overzicht wegens de Staatsbegrotingen, D.2
    Op 24 augustus 1827 bood Dassevael de Koning een tabellarisch overzicht aan waarin hij de staatsuitgaven van 1799 tot 1827 gesystematiseerd naar de hoofdstukindeling van de begroting van 1827 had weergegeven. Hoewel het waarschijnlijk zijn bedoeling was dat de Koning de publicatie ervan zou faciliteren, is het daarvan niet gekomen.
    - Algemeen overzigt wegens de Staatsbegrootingen van 1799 tot en met 1827 (1829): tabel van uitgaven voor de jaren 1799-1829, ingedeeld per begrotingshoofdstuk (I - IX), afdeling en artikel., 165-167; 2 pakken en 3 delen
      - over 1799-1827, klad, 165; 1 pak
      - over 1799-1827, minuut, met toelichtende memorie, gericht aan de Koning, 166; 1 pak
      - index op onderwerpen 1799-1827, 234
        De index verwijst naar begrotingshoofdstukken, afdelingen en artikelen.
        Oorspronkelijk kenmerk: Extra lijst no. 174.
      - over 1799-1829, 167
      - index op onderwerpen 1799-1829, 128
        De index verwijst naar begrotingshoofdstukken, afdelingen en artikelen, alsmede naar de folionummers van het deel (inv.nr. 167).
    - Begroting of raming der huishoudelijke kosten in de departementen Braband, Friesland, Gelderland, Stad en Lande van Groningen, Holland, Overijssel (met Drenthe), Utrecht en Zeeland., 1799, 1804; 53, 107; 2 delen
      - voor 1799, 107
        Oorspronkelijk kenmerk: Lijst II no. 39.
      - voor 1804, 53
    - Algemeene Begrooting der Staatsbehoeften voor de Bataafsche Republiek over de jaren 1799-1806., 69-78; 9 delen
      Gedrukt
      Bij deze begrotingen zijn vele belangrijke aantekeningen van Dassevael.
      Oorspronkelijk kenmerk: Lijst II no. 30.
      - over 1799, 69
      - over 1800, 70
      - over 1801, 71
      - over 1802, 72
      - over 1803, 73
      - over 1804, 74
      - over de eerste maanden van 1805, 75
      - over de laatste maanden van 1805, 76
      - over 1806, 78
    - Combinatie en Orde der Posten op de Algemeene Begrooting van Staatsbehoeften, zoo over de eerste als over de laatste maanden van het jaar 1805, uitgetrokken., 77; 1 deel
    - Algemeene Begrooting van Staatsbehoeften over het jaar 1807, 79; 1 deel
    - Algemeene Begrooting der Staatsbehoeften voor de Bataafsche Republiek over de jaren 1799-1807., 108; 1 band
      Oorspronkelijk kenmerk: Lijst II no. 40.
    - Algemeene Begrooting van Staatsbehoeften over de zes laatste maanden van den jare 1810., 54; 1 deel
      Oorspronkelijk waren 14 delen aanwezig, waarvan er thans 13 ontbreken.
      Oorspronkelijk kenmerk: Lijst II no. 23.
    - Buitengewone begroting van staatsbehoeften voor het jaar 1813., 130; 1 deel
      Manuscript
    - Algemeene Begrooting van Staats-Behoeften voor de jaren 1813-1815., 110-112; 3 delen
      - voor 1813, 112
      - voor 1814, 111
      - voor 1815, 110
    - Staatsbegrotingen voor de jaren 1816-1827., 1815-1826; 204; 1 band
      Oorspronkelijk kenmerk: Extra lijst no. 144.
    - Berekeningen strekkende tot basis der Begrotingen voor de jaren 1816-1826 / Calculs servant de base au Budget pour les années 1816-1826., 1816-1825; 113-125; 13 delen
      - pour l'année 1816, 113
      - voor het jaar 1817, 114
        Met alfabetische klapper in handschrift.
      - voor het jaar 1818, 115
      - Restantbegroting van staatsbehoeften, dienst 1818 en vroeger, 124
      - voor het jaar 1819, 116
      - voor het jaar 1819, 125
      - eerste afdeling, aanvang nemende met 1820, 118
      - deuxième partie, pour l'année 1821, 119
      - deuxième partie, pour l'année 1822, 117
      - tweede afdeling, voor het jaar 1823, 120
      - deuxième partie, pour l'année 1824, 121
      - tweede afdeling, voor het jaar 1825, 122
      - tweede afdeling, voor het jaar 1826, 123
    - Gedrukte stukken (Kamerstukken) betreffende de Staatsbegroting voor de jaren 1827-1835, met de raming van de opbrengsten der middelen., 131-136; 6 pakken
      Oorspronkelijk kenmerk: Lijst II no. 44.
      - voor 1827, 1828 en 1829, 131
      - voor 1830 en de gewone tienjaarlijkse begroting aanvangende met 1830, 132
      - voor 1831, gewoon en buitengewoon, 133
      - voor 1832, gewoon en buitengewoon, 134
      - voor 1833, gewoon en buitengewoon, 135
      - voor 1834 en 1835, gewoon en buitengewoon, 136
    - Overzicht van de provinciale begrotingen over de jaren 1823-1838, met aanbiedingsbrief aan de Koning., 1837; 126; 1 omslag
- Verzamelde overheidspublicaties, E.
  Dassevael heeft de behoefte gevoeld, vanuit zijn functie en om privéredenen, verzamelingen van gedrukte overheidspublicaties aan te leggen. Als griffier en archivist werd hem geregeld opgedragen "retroacta" aan te leveren, welke benodigd waren bij het opstellen of beoordelen van concept-besluiten. Ook als secretaris van de Algemene Rekenkamer moest veelvuldig worden teruggegrepen op bestaande of oudere voorschriften. Het was voor Dassevael in deze functies dus van groot belang dat hij snel de beschikking had over de gevraagde informatie. Omdat de archieven in die tijd chronologisch geordend waren, stonden hem twee methoden ter beschikking: 1. het bijeenbrengen van kopieën, al dan niet gedrukt, van de belangrijkste voorschriften en reglementen en 2. het aanleggen van alfabetische repertoria en indices, klappers genaamd, die verwijzen naar de belangrijkste voorschriften en reglementen. Beide methoden heeft Dassevael toegepast.
  Een betrekkelijk willekeurig deel van deze publicaties is in de loop van de 19e eeuw uit het archief verwijderd en deels in de bibliotheek van het Algemeen Rijksarchief, thans Nationaal Archief terecht gekomen. Van ander verwijderd materiaal is de bestemming niet bekend.
  - Plakkaten, keuren, ordonnanties, resoluties en memories, vóór 1795, E.1
    Hoewel de wet- en regelgeving in de Bataafse tijd ingrijpend gewijzigd zijn, had men bij tijd en wijle behoefte aan informatie over de regelgeving uit de periode van het "ancien régime". Dat gold zeker voor de belastingwetgeving, omdat deze pas in 1806 op nationale leest is geschoeid. Tot dat jaar bleven veel van de oude gewestelijke keuren en ordonnanties van kracht. Ook deze heeft Dassevael verzameld.
    - Plakkaten en ordonnantiën omtrent de gemene middelen in de provincies Zeeland, Gelderland, Holland, Utrecht, Friesland, Groningen en Drente, gedurende de Republiek., 1695-1795; 55-62; 8 banden
      Oorspronkelijk kenmerk: Lijst II no. 24.
      - Gelderland, 55
      - Friesland, 56
      - Groningen en Ommelanden, 57
      - Drenthe, 58
      - Holland, 59
      - Zeeland, 60
      - Zeeland, 61
      - Utrecht, 62
    - Keuren van den Lande van Zeelandt. Daer by gevoeght zijnde de Interpretatie ende Ampliatie van eenige Artijkelen der voorsz. Keure., ca. 1700; ---; 1 deel
      Gedrukt, doorschoten met wit papier.
      Overgebracht naar de Bibliotheek Nationaal Archief, oude drukken, signatuur 387 C 12.
      Oorspronkelijk kenmerk: Lijst II no. 81.
    - Ordonnantiën der gemene middelen in Noord-Brabant of generaliteitslanden zowel gedurende de republiek als van 1795-1799., 1706-1799; 63; 1 band
      De oorspronkelijk hierbij gevoegde delen betreffende Friesland en Utrecht ontbreken.
      Oorspronkelijk kenmerk: Lijst II no. 25.
    - Plakkaten van Gelderland., 1741-1799; ---; 5 delen
      Aanwezig (slechts 4 delen) in biliotheek Nationaal Archief, oude drukken, signatuur 388 C 22-25.
      Het 5e deel over de jaren 1795-1799 ontbreekt.
      Oorspronkelijk kenmerk: Lijst II no. 26.
    - Generale en particuliere ordonnantiën van de gemene middelen en collaterale successiën in Zeeland uit de periode 1637-1794., 1755-1794; 64-66; 3 delen
      Gedrukt bij Johan Bakker te Middelburg.
      Oorspronkelijk kenmerk: Lijst II no. 27.
      - 1e deel, over de jaren 1637-1755, 65
      - 2e deel, over de jaren 1755-1761, 64
      - aanvullingen, over de jaren 1761-1794, 66
    - Memorie, houdende het Generaal Rapport van de personeele commissie van het Financie-weezen, met bijlaagen, in dato 21 Meij 1790., 109; 1 band
      Oorspronkelijk kenmerk: Lijst II no. 42.
    - Recueil van alle de Placaten, Ordonnantiën, Resolutiën, Instructiën, Lijsten en Waarschouwingen, betreffende de Admiraliteyten, Convoyen, Licenten en verdere Zee-saaken. Deel I-XII en index., 1730-1780; ---; 13 delen
      Overgebracht naar de Bibliotheek van het Nationaal Archief, oude drukken, signatuur 392 A 1-13.
      Oorspronkelijk kenmerk: Extra lijst no. onbekend.
    - Resoluties van de Staten-Generaal betreffende de samenstelling en sterkte der regimenten., 1752, 1792 en 1795; 147; 1 band
      Oorspronkelijk kenmerk: Lijst II no. 58.
    - Plan van de Armée. Memorie., 1774; ---
      Oorspronkelijk kenmerk: Lijst II no. 59.
    - Memorie over de rivier het Haringvliet en de rede van Hellevoetsluis., 1791; 258; 1 deel
      Oorspronkelijk kenmerk: Extra lijst no. 204.
  - Publicaties, ordonnanties, reglementen en resoluties, in series, 1795-1810, E.2
    Veel overheidspublicaties werden als een serie uitgegeven. Dassevael heeft met name de besluitenseries van het algemeen bestuur uit de Bataafse tijd verzameld. Deze zijn in de 19e eeuw grotendeels uit het archief verwijderd. Omdat het Rijksarchief al over een serie beschikte, zijn deze publicaties naar een onbekende bestemming overgebracht, mogelijk zelfs ter vernietiging afgevoerd. Een klein deel is nog in de bibliotheek van het Nationaal Archief aanwezig.
    - Resolutiën van H.H. Mogenden de Heeren Staten-Generaal der Vereenigde Nederlandsche Provinciën., 1795; ---; 1 deel
      Ontbreekt. Gereclameerd door de Algemene Rekenkamer.
      Oorspronkelijk kenmerk: Lijst II no. 38.
    - Dagverhaal der Nationale Vergadering., 1796-1798; ---; 9 delen
      Overgebracht naar de Bibliotheek Nationaal Archief, oude drukken, signatuur OV7.
      Oorspronkelijk kenmerk: Lijst II no. 32.
    - Dagverhaal van het Vertegenwoordigend Lichaam., 1798-1801; ---; 11 delen
      Overgebracht naar de Bibliotheek Nationaal Archief, oude drukken, signatuur OV8.
      Oorspronkelijk kenmerk: Lijst II no. 33.
    - Decreten der Nationale Vergadering., 1 maart 1796 - 20 januari 1798; ---; 23 delen
      Aanwezig in Bibliotheek Nationaal Archief, oude drukken, signatuur OV1.
      Oorspronkelijk kenmerk: Lijst II no. 12.
    - Decreten der Constituerende Vergadering., 2 januari - 4 mei 1798; ---; 4 delen
      Aanwezig in Bibliotheek Nationaal Archief, oude drukken, signatuur OV2.
      Oorspronkelijk kenmerk: Lijst II no. 13.
    - Besluiten der Eerste Kamer van het Vertegenwoordigend Lichaam., 4 mei - 12 juni 1798; ---; 1 deel
      Aanwezig in Bibliotheek Nationaal Archief, oude drukken, signatuur OV3.
      Oorspronkelijk kenmerk: Lijst II no. 14.
    - Decreten van de Tweede Kamer., 4 mei - 12 juni 1798; ---; 1 deel
      Aanwezig in Bibliotheek Nationaal Archief, oude drukken, signatuur OV3
      Oorspronkelijk kenmerk: Lijst II no. 15.
    - Decreten van het Intermédiair Wetgevend Lichaam., 13 juni - 31 juli 1798; ---; 2 delen
      Aanwezig in Bibliotheek Nationaal Archief, oude drukken, signatuur OV4.
      Oorspronkelijk kenmerk: Lijst II no. 16.
    - Besluiten van de Eerste Kamer., 31 juli 1798 - 18 september 1801; ---; 77 delen
      Aanwezig in Bibliotheek Nationaal Archief, oude drukken, signatuur OV5.
      Oorspronkelijk kenmerk: Lijst II no. 17.
    - Decreten van de Tweede Kamer., 31 juli 1798 - 18 september 1801; ---; 38 delen
      Aanwezig in Bibliotheek Nationaal Archief, oude drukken, signatuur OV6.
    - Bladwijzer op de besluiten der Tweede Kamer en decreten van het Vertegenwoordigend Lichaam van het Bataafse Volk., 1 mei - 30 juli 1799; 103; 1 deel
      Oorspronkelijk 6 delen, waarvan er thans 5 ontbreken. Deze zijn wel aanwezig in Bibliotheek Nationaal Archief, oude drukken, signatuur OV6.
      Oorspronkelijk kenmerk: Lijst II no. 34.
    - Besluiten van het Wetgevend Lichaam., 1801-1805; ---; 3 delen
      Overgebracht naar collectie Gedrukte Staatsstukken, 2.01.40.02, inv.nr. 37-39
      Oorspronkelijk kenmerk: Lijst II no. 18.
    - Besluiten van het Staatsbewind., 1801-1805; ---; 12 delen
      Overgebracht naar collectie Gedrukte Staatsstukken, 2.01.40.02, inv.nrs. 14-25
      Oorspronkelijk kenmerk: Lijst II no. 2.
    - Staatsbesluiten der Bataafse Republiek., 29 april 1805 - 9 juni 1806; ---; 4 delen
      Overgebracht naar collectie Gedrukte Staatsstukken, 2.01.40.02, inv.nr. 26-29
      Oorspronkelijk kenmerk: Lijst II no. 3.
    - Index op de besluiten van het Staatsbewind en op de Staatsbesluiten der Bataafse Republiek., 1801-1806; ---; 1 deel
      Overgebracht naar archief Staatsbewind, 2.01.01.05, inv.nr. 534
      Oorspronkelijk kenmerk: Lijst II no. 4.
    - Decreten van de vergadering van het provinciaal bestuur van Holland., 2 maart 1796 - 20 januari 1798; ---; 12 delen
      Overgebracht naar de Nationaal Archief, oude drukken, signatuur OV9 (1-12).
      Oorspronkelijk kenmerk: Lijst II no. 19.
    - Register op de decreten van Holland., 2 maart 1796 - 20 januari 1798; ---; 2 delen
      Overgebracht naar de Bibliotheek Nationaal Archief, oude drukken, signatuur OV9 (14-15).
      Oorspronkelijk kenmerk: Lijst II no. 22.
    - Resolutiën van het Intermédiair administratief bestuur van het voormalig gewest Holland., 23 januari 1798 - 30 maart 1799; ---; 15 delen
      Overgebracht naar de Bibliotheek Nationaal Archief, oude drukken, signatuur OV9 (13) en OV10.
      Oorspronkelijk kenmerk: Lijst II no. 20.
    - Register op de decreten en resolutiën van Holland., 23 januari 1798 - 31 maart 1799; ---; 1 deel
      Overgebracht naar de Bibliotheek Nationaal Archief, oude drukken, signatuur OV9 (16).
      Oorspronkelijk kenmerk: Lijst II no. 21.
    - Plakkaten, publicatiën, notificatiën, ordonnantiën etc. van Bataafs Braband, Drenthe, Holland, Overijssel, Stad en Lande en Zeeland., 1795-1799; ---; 6 delen
      Aan de delen betreffende Bataafs Braband en Stad en Lande zijn handgeschreven indices toegevoegd.
      Overgebracht naar de Bibliotheek Nationaal Archief, oude drukken, signatuur 11 H 1 (kast 385).
      Oorspronkelijk kenmerk: Lijst II no. 41.
    - Indices op publicaties en verordeningen van de departementale besturen Braband, Gelderland, Groningen, Utrecht, Friesland en Zeeland., 1802-1807; 247; 1 omslag
      Bevat ook een hoofdenlijst op een onbekende index, ca. 1806
      Oorspronkelijk kenmerk: Extra lijst no. 194.
    - Verzameling instructiën, met alfabetische klapper in handschrift., 1796-1805; ---; 1 pak
      Overgebracht naar de Bibliotheek Nationaal Archief, oude drukken, signatuur 12 D 4.
      Oorspronkelijk kenmerk: Lijst II no. 35.
    - Verzameling van instructies voor ambtsdragers en ambtenaren., 1805-1807; 153-154; 2 banden
      Oorspronkelijk kenmerk: Lijst II no. 69.
      - Genummerd 1-30, 1805, 153
      - Genummerd 2-31, 1805-1807, 154
    - Gedrukte stukken van verschillende aard., 1695-1810; 187-188, 249A; 3 pakken
      Oorspronkelijk kenmerk: Lijst III no. 25 en 26.
      - Niet gespecificeerd, 1695-1805, 249A
      - Genummerd 44 en I - XXVII, met inhoudsopgave, 1806-1810, 187
        De stukken, genummerd 1-43 ontbreken.
      - Niet gespecificeerd, 1807-1809, 188
    - Gedrukte stukken betreffende verschillende onderwerpen., 1806-1810; 137-138; 2 pakken
      Oorspronkelijk kenmerk: Lijst II no. 45.
      - 1806 december - 1808 december, 137
      - 1809 januari - 1810 maart, 138
  - Publicaties, ordonnanties, reglementen en resoluties, op onderwerp, 1795-1810, E.3
    Het grootste deel van de losse gedrukte publicaties, bevattende reglementen, voorschriften, instructies, toelichtingen, besluiten, zijn door Dassevael zelf in mappen ondergebracht en deze afgenummerd. Daarop heeft hij een alfabetische lijst vervaardigd (inv.nr. 232). De omvang van deze mappen is doorgaans beperkt (een omslag), maar enkele zijn redelijk omvangrijk (een pak). Niet alle nummers zijn aanwezig. Sommige stonden zelfs niet op de overdrachtslijst vermeld. Van de ontbrekende mappen, die dus wel op de lijst vermeld staan, is niet met zekerheid vast te stellen wanneer ze in het ongerede zijn geraakt. Het is mogelijk dat ze, hoewel op de lijst vermeld, nooit zijn overgebracht naar het rijksarchief.
    De stukken, voor het overgrote deel gedrukt, en incidenteel als handgeschreven afschrift, dateren grotendeels uit de periode 1798-1808, met hieraan in beperkte mate gedrukte documenten uit de 18e eeuw toegevoegd.
    - Index op de mappen met gedrukte publicaties, ordonnanties, reglementen en resoluties, betreffende inrichting en werkzaamheden van het algemeen bestuur over de periode 1795-1806., ca. 1806-1807; 232; 1 deel
      De index verwijst naar de mappen met de nummers 1- 300, maar ook naar de rubrieken I-XI, waarin deze mappen ingedeeld kunnen worden.
      Oorspronkelijk kenmerk: Extra lijst no. 172.
    - 1. Staten-Generaal., 2. Raad van State.; 3. Nationale Vergadering.; 4. Constituerende Vergadering.; 5. Intermediair Wetgevend Lichaam.; 6. Eerste Kamer van het Vertegenwoordigend Lichaam.; 7. Tweede Kamer van het Vertegenwoordigend Lichaam.; 8. Commissie van politie uit het Vertegenwoordigend Lichaam.; 9. Vertegenwoordigend Lichaam.; 10. Wetgevend Lichaam. Ontbreekt.; 11. Hun Hoog Mogenden.; 1
    - 12. Uitvoerend Bewind., 13. Staatsbewind.; 15. Secretarie van het Uitvoerend Bewind.; 16. Koning van Holland: Koninklijke Decreten.; 2
    - 18. Agentschap van Buitenlandse betrekkingen., 19-20. Frankrijk. Ontbreken.; 21. Spanje.; 22. Pruisen.; 23-24. Engeland.; 25. Rusland.; 26. Denemarken.; 27. Zweden.; 28. Oostenrijk.; 29. Keurvorst van den Paltz.; 30. Marocco.; 31. Hohenzollern-Sigmaringen.; 39. Grens- en Liniescheidingen.; 40. Ambassadeurs, ministers.; 41. Oorlog en Vrede.; 3
    - 42. Stad en haven van Vlissingen. Ontbreekt., 43. Committé van de Marine; Agentschap der Marine; Commissie van de Marine.; 44. Ministerie der Marine.; 45. Admiraliteiten; Financiën der Marine.; 4
    - 47-48. Aanbouw en equipagie bij de Marine., 49. Pensioenen Marine.; 53. Kaapvaart.; 54. Expeditie naar Engeland in 1797; Texelse expeditie.; 55. Seinen.; 57. Agentschap van Oorlog.; 5
    - 58-59. Organisatie en bestuur der armee; Financiën van het Departement van Oorlog; Staat van dienst bij de armee., 6
    - 60. Organisatie en bestuur der armee; Financiën van het Departement van Oorlog; Gens d'armerie; Staat van dienste bij de armée., 61. Aanstellingen bij de armée; Rangen bij de armée en militaire patenten.; 62. Aanwerving en completering; Augmentatie der armée; Recrutering bij de armée.; 63. Emplacement der armée; Garnisoenen; Sterkte der armée.; 7
    - 64-65. Alimentatie arme kinderen bij de armée; Commando in de armée; Militaire discipline; Desertie in de armée; Debauche; Militaire eden; Exercitiën bij de armée; Inspectie; Krijgsraden; Militaire politie en discipline; Militair pardon; Militaire verloven; Veldpost., 66. Expeditionaire divisie; Militaire inkwartiering; Itineraire; Militaire operaties en mouvementen; Marsreglement.; 67. Bureau van betaling der armée; Militaire daggelden en vacatiën; Militaire en civiele reiskosten; Militaire soldijen; Vacatiën.; 8
    - 68-69. Militaire gratificatiën; Militaire pensioenen., 70. Gagementen.; 72. Artillerie-scholen; Cadetten-instituut; Elèves onderofficieren; Genie-scholen; Militaire school.; 73. Artillerie- Veld- en Transporttrein.; 74. Arsenalen; Transport van buskruit; Geweerfabriek; Geschutgieterij; Magazijnen.; 9
    - 75. Fortificaties en militaire gebouwen; Militaire etablissementen., 76. Aannemers (Oorlog); Bestekken (Oorlog); Contracten (Oorlog); Rekening (Oorlog).; 77. Brandstoffen voor de militairen; Vivres en fourage; Vuur en Licht.; 78. Equipement (Oorlog); Kleding bij de armée; Montering; Wapening bij Oorlog.; 79. Kazernering der troepen; Hospitalen; Logement der troepen.; 80. Militaire wachten; Militaire provoosten.; 81. Administratie van het Departement van Oorlog; Administratie bij de armée; Scheeps- en Wagenvrachten.; 82. Oorlogsschaden; Requisitiën.; 83. Geneeskundig bestuur der armée.; 84. Duitse troepen; Vreemde troepen.; 10
    - 85. Administratie der Franse troepen., 92. Binnenlandse Zaken.; 93. Brand; Politie van de Republiek; Strandvonderij; Wegen en Vaarten.; 94. Politie der Residentie.; 11
    - 95. Gecedeerde landen door de Fransen aan de Republiek. Ontbreekt., 96. Volks sociëteiten en Constit. gezelschappen.; 98. Plunderingen.; 99. Territoriale verdeling. Ontbreekt.; 100. Politieke verdeling der Republiek. Ontbreekt.; 102. Kiesreglementen; Stemrecht.; 103. Scholen en schoolmeesters.; 104. Taal- Letter- en Geschiedkunde; Vaderlandse Taal- Letter en Geschiedkunde.; 12
    - 105. Geneeskundige staatsregeling., 106. Heerlijke Rechten en Lenen.; 13
    - 107. Pharmacopea Batava., 108. Kaart van de Bataafse Republiek.; 109. Schouwburgen.; 110. Gestichten ad pios Usus; Godshuizen.; 111. Drukpers.; 112. Armenbestuur; Acten van indeminiteit.; 14
    - 113. Gilden., 114. Costumes; Eergestoelten; Titelature; Wapenborden; Liverijen.; 115. Franse Requisitionairen.; 116. Signalementen.; 117. Vreemdelingen; Vagebonderende personen.; 118. Paspoorten.; 119. Collecten.; 120. Geboorte- Huwelijks- en Sterftelijsten; Statistiek van het Rijk.; 15
    - 121. Fabrieken en Trafieken., 123. Academiën; Maatschappij van Wetenschappen te Haarlem.; 16
    - 124. Biddagsbrieven., 125. Synoden.; 126. Kerken.; 127. Geestelijke goederen; Betaling van predikanten.; 17
    - 128. Kerkelijke zaken., 129. Staatkundige Huishoudkunde.; 130. Feesten en andere publieke plechtigheden.; 131. In-, Uit- en Doorvoer.; 18
    - 132. Maten en Gewichten., 133. Besmettelijke ziekten; Quarantaine.; 134. Fonds tot stuiting van runderpest; Runderpest; Veeziekte.; 135. Veeteelt.; 19
    - 136. Landbouw., 137. Jacht; Vogelarij en Visserij.; 20
    - 138. Nationale bibliotheek; Schone Kunsten; Dir.-gen..Schone Kunsten, 139. Land van Jever; Oost-Friesland. Ontbreekt.; 140. Koninklijke Almanak.; 141. Couranten en Dagbladen; Staatscourant; Koninklijke Courant.; 142. Stad Leiden.; 148-149. Waterstaat.; 21
    - 150-151. Heemraadschappen in Holland; Polderbesturen in Holland; Waterstaat van Holland., 22
    - 152. Waterstaat, Eems en Oude IJssel., 153. Waterstaat, Rijn.; 154. Waterstaat, Amstel en Texel.; 155. Waterstaat, Delf en Dommel.; 156. Waterstaat, Schelde en Maas.; 23
    - 158.Calamiteuse polders in Zeeland., 159. Overstromingen; IJskaring.; 160. Droogmakerijen. Ontbreekt.; 24
    - 161. Veenderijen., 162. Bestekken (Binnenlandse Zaken).; 164. Katwijkse Uitwatering.; 165. Slaperdijk.; 169. Burgerwapening; Enregistratie bij de burgerwapening.; 171. Inschrijving in de burgerwapening.; 172. Subordinatie en discipline bij de burgerwapening.; 25
    - 173. Uniforme kleding; Burgerwapening; Wapening der Burgers., 174. Excercitiën (Burgerwapening).; 175. Plaatselijke Wachten.; 176. Contributies (Burgerwapening).; 177. Pensioenen Burgerwapening.; 179. Ministerie van Staat; Solliciteurs.; 181. Staatsraad en Sectiën.; 197. Ministerie van Financiën.; 26